

# BAGUS WIJAYA KUSUMA

DATE OF BIRTH 26/08/1995

EMAIL baguswijaya2695@gmail.com

PHONE +6281261712033

ADDRESS Panyalaian, Tanah Datar, West Sumatra, Indonesia.

### Profile

I am a bachelor of art in photography. Had experience as a freelance photographer. Active in a variety of campus and off-campus organizations. Love everything about creativity and being enthusiastic in learning something new. I easily adapt and work individually as well as teamwork.



Bagus wijaya



baguswijaya\_kusuma

#### Education



BACHELOR OF ART Institut Seni Indonesia Padangpanjang Majoring in photography GPA 3.26 2015-2021

## **Work Publication**

Photography: destinasibandung.co.id Article: destinasibandung.co.id, Bagikanerita.com(PikiranRakyat)

## Skill

Photography
Writer
Creativity
Research
Teamwork
Adaptability
Communication
Project Management
Work Under Pressure

### Workshop

- Ethnophotography Class

Don Hasman, 2016.

- Fotografi Gaya Hidup

Adek Berry, 2018.

 Master Class Jurnalistik Photography Iggoy El Fitra, 2018.

## Internship

- Destinasi Bandung

Reporter , Writer & Photographer Bandung, 2019

## Work Experience

- Bagikan Berita Content Writer

# Bandung, 2020 Organization

"Photography Student Association" Institut Seni Indonesia Padangpanjang

Room Decoration & Layout Section, 2017-2018.

 West Sumatera Photography Activist Student Forum Person Responsible, 2016-2017

## Achievement

Student - level proposal writing competition in the province of West Sumatera

1St Winner, 2021

Nomor: 912712021000040

# KEMENTERIAN PENDIDIKAN DAN KEBUDAYAAN INSTITUT SENI INDONESIA PADANGPANJANG

Terakreditani B berdanarkan SK BAN-PT Nomor 9/SK/BAN-PT/Ak-PPJ/PT/1/2021.

# **IJAZAH**

# Bagus Wijaya Kusuma

NPM: 0812215 | NIK: 1304012608950006 Lahir di Koto Tuo, tanggal 26 Agustus 1995.

Telah menyelesaikan dan memenuhi semua persyaratan akademik Program Strata I Program Studi Fotografi, dinyatakan lulus pada tanggal 9 Maret 2021. Kepadanya diberikan gelar :

# Sarjana Seni (S.Sn.)

beserta hak dan kewajiban yang melekat pada gelar tersebut. Diberikan di Padangpanjang, tanggal 22 Maret 2021.

Dekan Fakultas Seni Rupa dan Desain,

Yandri, S.Sn., M.Sn. NIP 197101042000031002 al s

Rektor,

Prof. Dr. Novesar Jamarun, M.S. NIP 196205061988111001

# KEMENTERIAN PENDIDIKAN DAN KEBUDAYAAN INSTITUT SENI INDONESIA PADANGPANJANG

Jin. Bahder Johan Telp. (6752) 82077 Fax. 62803 Padangpanjang 27128 Website: www.isi-padangpanjang.ac.id e-mail: isi@si-padangpanjang.ac.id

### TRANSKRIP NILAI PROGRAM S-1

# **FAKULTAS SENI RUPA DAN DESAIN**

# PROGRAM STUDI FOTOGRAFI

NOMOR: 065/TT7.2/KR-S1/2021

NAMA NPM : BAGUS WIJAYA KUSUMA

: 0812215

TEMPAT, TGL. LAHIR : KOTO TUO, 26 AGUSTUS 1995

NOMOR IJAZAH : 912712021000040

KODE MT.KULIAH	NAMA MATA	KREDIT	NILAI	ANGKA KREDIT	KODE MT.KULIAH	NAMA MATA KULIAH	KREDIT	NILAI	KREDI
	THE SHOPE I	SMT		KROEDIT	KP82503	Etika Media Masa	3	A	12
MATA KULIAH NASIONAL KN02201 Pendidikan Agama 3 B 9					KP82603	Manajemen Serii	2	A	8
KN01202	Pendidikan Agema	3	C+	7.5	KP84703	HAKI	2	C+	5
KN01202	Pancasila	3	B	9	KP81204	Bahasa Inggris	3	8	9
KN01104	Kewarganegeraan	3	A	12	KP82304	Psikologi Persepsi	2	8	6
KN01104 Bahasa Indonesia 3 A 12 MATA KULIAH INSTITUT				KP82404	Semiotika	2	8:	0	
					KP82504	Kritik Serii	2	B+	7
K002105	Kebudayaan Melayu Nusantara	2	8	6	KP82604	Metodologi Penelitian	3	B+	10.5
K102406	Estetika Seni Rumpun Melayu	3	8	0	KP82704	Seminar	4	B+	14
KJ02307	Falsafah Söat	3	A	12	KP82205	Digital Imaging	4	B	12
KRI 705	KKN	3	Α.	140	KP82405	Perklanan	2	A	- 1
MATA KULIAH FAKULTAS SR02308 Panam Masau 3 A 12				KP82505	Studi Literatur	3	В	9	
SR02308	Ragam Hiss Melayu	3	0:	16.	KP82605	Metodologi Penciptaan	3	8	
	AH PROGRAM STUDI	4	В	12	KP82106	Apikasi Komputer	2	8+	7
KP83101	Fotografi Dasar	2	C+	5	KP82206	Menggambar	3	A	12
KP63108	Komposisi Fotografi	4	8	12	KP82506	Antropologi Visual	2	B	- 6
KP83293	Nature Fotografi Fotografi Jurnalistik	4	В	12	KP82606	Studi Lapangan	3	A	12
KP83301	Fotografi Ansitektur	4	8	12	KP82107	Seiarah Fotografi	2	8	8
KP83401	and the second desirable and the second desira	4	В	12	KP82407	Rias dan Busana	2	8	- 6
KP83501	Fotografi Produk	3	B+	10.5	KP82507	Penyaian Pameran	3	B+	10.5
KP83502	Fotografi Dokumenter	-	-	12	KP82408	Etno Fotografi	3	В	9
KP83601	Fotografi Fashion	4	В		and the second second second	Contract Con	3	A	12
KP83701	Fotografi Ekspresi	4	Đ+	14	KP85801	Kena Profesi		-	24
KP83305	Kamar Gelap	3	В	9	KP83802	Tugas Akhir	- 5	A	
KP82102	Sosial Media	2	C	4	JUMILAH 145 472.5				
KP83302	Tata Cahaya	3	В	9	Prodikat : 3,26 (Tiga Koma Dua Enam)   Prodikat : Sangat Memuaskan     Tangal Yudislum : 9 Maret 2021     Judul Tugas Akhir : Visual Emosi menggunakan Objek Alam dengan Pendekatan Landscape dalam     Fotografi Ekspresi				
KP82402	isu Seni	2	B	6					
KP82502	Sosiologi Seni	3	B+	10.5					
KP82602	Kewrausahaan	2	8	6					
KP82702	Penuisan Ilmiah	3	В	9					
KP82103	Desain Elementer	2	В	- 6					
-	Teon Seni	2	В	- 6					

Dekan Fakultas Seni Rupa Dan Desain,

Yandri, S.Sn., M.Sn. NIP 197101042000031002

PADA TANGGAL

DIKELUARKAN DI PADANGPANJANG 122 MARET 2021

Pref. Dr. Noveser Jamarun, M.S. REKTON NP 196205061988111001

# PORTOFOLIO food photography































